臺灣屏東地方法院刑事判決　　　　　　 100年度交訴字第64號
公　訴　人　臺灣屏東地方法院檢察署檢察官
被　　　告　簡忠能
上列被告因過失致死等案件，經檢察官提起公訴（100 年度調偵
字第29號），被告於本院準備程序中就被訴事實為有罪之陳述，
經本院合議庭裁定由受命法官獨任進行簡式審判程序，並判決如
下：
    主  文
簡忠能犯過失致人於死罪，處有期徒刑拾月。
    事  實
一、簡忠能於民國99年5 月5 日中午12時30分許，在屏東縣屏東
    市某小吃部內與友人飲用高粱酒3 、4 杯，至同日下午3 時
    30分許欲離開該地時，其飲酒後控制力、注意力已達不能安
    全駕駛動力交通工具之程度，竟仍貿然駕駛車牌號碼WP-177
    1 號自用小客車出發（所犯酒後駕車之公共危險部分，另經
    本院以99年度交簡字第594 號判決判處有期徒刑4 月確定）
    ，沿屏東縣屏東市清進巷41號旁產業道路由東往西方向行駛
    ，於當日下午4 時10分許，途經屏東縣屏東市清進巷41號旁
    產業道路與屏東縣屏東市水利會10號機房旁產業道路無號誌
    之交岔路口時，本應注意汽車駕駛人飲用酒類後其吐氣所含
    酒精濃度超過每公升0.25毫克者，不得駕車，且汽車行駛至
    未劃分幹、支線道、無號誌之交岔路口，同為直行車者，左
    方車應暫停讓右方車先行，復依當時天候晴、日間自然光線
    、視距良好、柏油路面、道路乾燥、無缺陷且無障礙物等情
    形，並無不能注意之情事，竟疏未注意，於酒後駕駛前開自
    用小客車行經前揭交岔路口，未注意先暫停讓右方車先行，
    即貿然以時速30公里之速度駛出路口，適有陳榮皆騎駛車牌
    號碼M7G-110 號重型機車，沿屏東縣屏東市水利會10號機房
    旁產業道路由北往南方向行駛，亦疏未注意車前狀況即駛入
    該路口，簡忠能因煞避不及與陳榮皆所騎駛之機車碰撞，致
    其所駕駛自用小客車之右側車身與陳榮皆所騎駛之機車前車
    頭發生擦撞，陳榮皆因而人車倒地，受有創傷性左側硬膜下
    腔出血術後併延遲性右側腦內出血等傷害，經送財團法人屏
    東基督教醫院急救，仍於99年5 月13日3 時35分許傷重不治
    死亡。簡忠能肇事後，屏東縣政府警察局交通警察隊警員據
    報前往現場處理，其於有偵查職務之警員未查知其姓名，在
    現場處理時，當場承認為肇事者，自首而接受裁判，經警於
    99年5 月5 日下午4 時27分，至醫院測得其呼氣所含酒精濃
    度達每公升0.69毫克，而查悉上情。
二、案經陳榮皆之子陳清浩告訴及臺灣屏東地方法院檢察署檢察
    官相驗後自動檢舉偵查起訴。
    理  由
一、按簡式審判程序之證據調查，不受第159 條第1 項之限制，
    刑事訴訟法第273 條之2 定有明文，是依上開規定，於行簡
    式審判程序之案件，被告以外之人於審判外之陳述，除有其
    他不得作為證據之法定事由外，應認具有證據能力。查本案
    如下引用被告以外之人於審判外之陳述，因本案採行簡式審
    判程序，復無其他不得作為證據之法定事由，揆諸首揭說明
    ，應認均具有證據能力，合先敘明。
二、本案認定事實之理由及依據：
(一)訊據被告簡忠能對於上揭事實坦承不諱（參見本院卷第15頁
    背面、第18頁背面、第20頁背面），核與證人即告訴人陳清
    浩於警詢及檢察官前往相驗訊問中指訴陳榮皆遭被告撞擊後
    傷重不治死亡之情相符（參見相驗卷第15、43頁），另被告
    飲用酒類後其吐氣所含酒精濃度超過每公升0.25毫克，已達
    不能安全駕駛動力交通之程度，仍駕駛前開自用小客車於前
    開時、地，撞及被害人陳榮皆所騎駛機車肇事之情，復有道
    路交通事故現場圖、道路交通事故調查報告表（一）（二）
    、酒精測定紀錄表、刑法第185 條之3 案件測試觀察紀錄表
    、屏東縣政府警察局道路交通事故肇事人自首情形紀錄表、
    屏東縣政府警察局舉發違反道路交通管理事件通知單各1 份
    、車禍現場暨車損照片8 張在卷可稽（附於相驗卷第9 至11
    、19至22、27頁）。
(二)按汽車行駛至未設標誌、標線或號誌劃分幹、支線道之交岔
    路口，同為直行車者，左方車應暫停讓右方車先行；汽車駕
    駛人飲用酒類或其他類似物後其吐氣所含酒精濃度超過每公
    升0.25毫克或血液中酒精濃度超過百分之0.05以上者，不得
    駕車道路交通安全規則第102 條第1 項第2 款、第114 條第
    2 款分別定有明文，被告既考領有合格駕駛執照，對前開交
    通法規應知之甚詳並應確實遵守，且依當時天候晴、日間自
    然光線、視距良好、柏油路面、道路乾燥、無缺陷且無障礙
    物，有前開道路交通事故調查報告表（一）1 紙在卷可憑，
    故依當時路狀，顯無不能注意之情事，竟疏未注意，於酒後
    之狀態下任意駕車，且行經前揭無號誌之交岔路口，未先暫
    停即貿然以時速30公里之速度駛出路口，待發覺被害人亦未
    注意車前狀況騎駛機車駛至，已閃煞不及，因而被告所駕駛
    自用小客車右側車身與被害人所騎駛之機車前車頭發生擦撞
    致發生車禍，則被告對本件車禍之發生確有過失，應甚灼然
    。參以本件交通事故經送鑑定結果，臺灣省高屏澎區車輛行
    車事故鑑定委員會亦認定簡忠能酒精濃度過量仍駕駛自用小
    客車，行經無號誌交岔路口時，左方車未讓右方車先行之違
    規行為，為肇事主因，另陳榮皆騎駛普通重機車行經無號誌
    交岔路口，未注意車前狀況，為肇事次因，此有前開委員會
    99 年8月13日高屏澎鑑字第0996002531號函所附鑑定意見書
    1 份在卷可參（參見相驗卷第67至69頁），亦同此認定。至
    被害人就本案道路交通事故之發生，雖同有肇事原因，業如
    前述，惟刑事責任之認定，並不因被害人與有過失，而免除
    被告之過失責任，被害人與有過失之情節輕重，僅係酌定雙
    方民事損害賠償責任之依據，並不影響被告刑事責任之成立
    與否，併此敘明。
(三)又被害人陳榮皆係於本件車禍發生後，隨即送往財團法人屏
    東基督教醫院急救，雖經救治，仍因創傷性左側硬膜下腔出
    血術後併延遲性右側腦內出血等傷害不治死亡等情，亦經臺
    灣屏東地方法院檢察署檢察官督同檢驗員相驗無誤，此有財
    團法人屏東基督教醫院診斷證明書、相驗筆錄、臺灣屏東地
    方法院檢察署檢驗報告書、相驗屍體證明書各1 份及相驗照
    片13張在卷為憑（參見相驗卷第18、35至42、54至60頁），
    顯見被害人確因本件車禍受傷，嗣因傷重不治死亡，則被告
    過失駕駛行為與被害人之死亡結果間，顯具有相當因果關係
    。
(四)綜上所述，足認被告上開自白確與事實相符，堪信為真實，
    其犯行事證明確，堪予認定，應依法論科。
三、核被告簡忠能所為，係犯刑法第276 條第1 項過失致死罪。
    至起訴書論罪法條欄雖記載被告犯過失致死罪所處之刑應與
    事實欄所載犯不能安全駕駛動力交通工具罪所處之刑，併合
    處罰之，然被告所犯酒後駕車之公共危險案件，既經本院以
    99年度交簡字第594 號判決判處有期徒刑4 月確定，業如前
    述，則該部分自無法與本案合併定其應執行刑，應由檢察官
    另依刑事訴訟法第477 條第1 項規定向本院聲請之，又起訴
    書該部分所載業經蒞庭檢察官當庭更正（參見本院卷第15頁
    反面），是起訴書前開部分應屬贅載，附此敘明。復按汽車
    駕駛人無駕駛執照駕車或酒醉駕車，因而致人受傷或死亡，
    依法應負刑事責任者，加重其刑至二分之一，道路交通管理
    處罰條例第86條第1 項定有明文，查被告因飲酒後已達不能
    安全駕駛動力交通工具之狀態，猶駕駛車輛而肇事，並致被
    害人陳榮皆死亡，而觸犯過失致死罪，業據認定如前，是依
    上開規定，自應依法就其所犯過失致死罪部分加重其刑；又
    被告於肇事後，於警方處理人員前往肇事地點時，人在現場
    ，並當場承認為肇事人，有前開屏東縣政府警察局道路交通
    事故肇事人自首情形紀錄表1 份在卷可證，核與刑法第62條
    自首之規定相符，應依刑法第62條前段規定減輕其刑，並依
    刑法第71條第1 項規定，先加後減之。爰審酌被告明知酒後
    駕車在道路上行駛，對一般往來之公眾具有高度危險性，仍
    於飲酒後駕駛車輛，果因不勝酒力行經前開交岔路口時，未
    先暫停讓右方車先行即貿然駛出路口而肇事，造成被害人因
    而枉送生命，其過失情節非輕，犯罪所生危害甚鉅，迄今仍
    未能與被害人家屬達成民事和解，惟念及被告並無犯罪前科
    ，有臺灣高等法院被告前案紀錄表在卷足稽，素行尚佳，並
    審酌其犯後終能坦承犯行之犯後態度，暨其生活狀況及智識
    程度等一切情狀，量處如主文所示之刑，以示懲儆。
據上論斷，應依刑事訴訟法第273 條之1 第1 項、第299條第1項
前段，刑法第276 條第1 項、第62條前段，道路交通管理處罰條
例第86條第1項，刑法施行法第1條之1 ，判決如主文。
本案經檢察官陳立興到庭執行職務。
中    華    民    國   100    年    7     月    21    日
                  交通法庭  法  官  謝濰仲
以上正本證明與原本無異。
如不服本判決應於收受判決後10日內向本院提出上訴書狀，並應
敘述具體理由；其未敘述上訴理由者，應於上訴期間屆滿後20日
內向本院補提理由書（均須按他造當事人之人數附繕本）「切勿
逕送上級法院」。
中    華    民    國   100    年    7     月    21    日
                            書記官  溫訓暖
附錄本案論罪科刑法條全文：
中華民國刑法第276條第1項
因過失致人於死者，處2 年以下有期徒刑、拘役或2 千元以下罰
金。